【裁判字號】    92,易,2406
【裁判日期】    920930
【裁判案由】    詐欺
【裁判全文】
臺灣板橋地方法院刑事判決                        九十二年度易字第二四０六號
    公  訴  人  臺灣板橋地方法院檢察署檢察官
    被      告  甲○○
右列被告因詐欺案件，經檢察官提起公訴（九十二年度偵緝字第一０四０號），本院
判決如左：
    主  文
甲○○意圖為自己不法之所有，以詐術使人將本人之物交付，累犯，處有期徒刑伍月
，如易科罰金，以佰元折算壹日。
    事  實
一、甲○○前曾涉犯搶奪、竊盜、詐欺、賭博、贓物等案件，其中於民國（下同）八
    十七年間因詐欺等罪，經本院於八十八年三月十一日以八十七年易字第四八五一
    號判決判處應執行有期徒刑一年（分別判詐欺六月，收受贓物七月），嗣經台灣
    高等法院判決駁回上訴確定，迨入監服刑至八十九年十二月二十五日縮短刑期執
    行完畢（指揮書執畢日期為九十年一月一日）。詎其猶不知悛悔，復基於意圖為
    自己不法所有之犯意，於九十二年壹月三十日下午二時四十五分許，在台北縣林
    口鄉頂福村一二三號「香格里拉」遊樂區，向乙○○詐稱：其子駕車肇事撞傷老
    人急需現金買血，並願載其前往醫院云云，以此為詐述，乙○○不疑有他而陷於
    錯誤，遂將現金新台幣（下同）一萬三千元交付予甲○○，得手後迅速騎乘車號
    ＡＭＴ—五六五號重型機車離去。嗣因乙○○之看護工ＳＵＷＡＲＮＩ目睹經過
    ，感到可疑，乃記下該車車號並打電話向雇主乙○○之子陳坤地求證後，始悉上
    情。
二、案經乙○○訴由台北縣政府警察局新莊分局報請台灣板橋地方法院檢察署檢察官
    偵查起訴。
    理  由
一、右揭事實，業據被告甲○○於偵查中與本院審理時固均坦承詐騙之犯行，然辯稱
    ：只詐得八千元云云。經查，被告前揭犯行，業據告訴人即被害人乙○○於警詢
    時指訴歷歷，並經證人即看護工ＳＵＷＡＲＮＩ於警詢時證述屬實，是被告前揭
    所辯，尚難採信。本件事證明確，被告犯行洵堪認定，應予依法論科。
二、核被告甲○○所為，係犯刑法第三百三十九條第一項之詐欺取財罪。再查，被告
    前有如事實欄所示之論罪科刑執行情形，有台灣高等法院被告全國前案紀錄表一
    份在卷可考，其於有期徒刑執行完畢後之五年以內，再犯有期徒刑以上之本罪，
    為累犯，應依刑法第四十七條之規定加重其刑。爰審酌被告之素行、犯罪之動機
    、目的、手段，及犯罪後坦承犯行等一切情狀，量處如主文所示之刑，並諭知易
    科罰金之折算標準，以示懲儆。
據上論斷，應依刑事訴訟法第二百九十九條第一項前段，刑法第三百三十九條第一項
、第四十七條、第四十一條第一項前段，罰金罰鍰提高標準條例第一條前段、第二條
，判決如主文。
本案經檢察官蔡顯鑫到庭執行職務。
中      華      民      國九十二     年      九     月    三十    日
                                  臺灣板橋地方法院刑事第二庭
                                      法  官  陳  靜  茹
右正本證明與原本無異。
如不服本判決，應於判決送達後十日內，向本院提出上訴狀。
                                      書記官  廖  美  紅
中      華      民      國      九十二     年      十     月     二     日
附錄本案論罪科刑法條全文：
刑法第三百三十九條
意圖為自己或第三人不法之所有，以詐術使人將本人或第三人之物交付者，處五年以
下有期徒刑、拘役或科或併科一千元以下罰金。
以前項方法得財產上不法之利益或使第三人得之者，亦同。
前二項之未遂犯罰之。


司法院資訊處製作；財團法人民間司法改革基金會備份。
